【裁判字號】    97,交抗,2021
【裁判日期】    971201
【裁判案由】    違反道路交通管理處罰條例
【裁判全文】
臺灣高等法院交通事件裁定            97年度交抗字第2021號
抗  告  人
即受處分人  甲○○
上列抗告人因違反道路交通管理處罰條例案件，不服臺灣臺北地
方法院，中華民國97年10月29日所為裁定（97年度交聲更字第37
，38號），提起抗告，本院裁定如下：
    主  文
抗告駁回。
    理  由
一、抗告意旨略以：抗告人係停車於私人空地，縱有併排，亦不
    妨害交通。且留有聯絡電話，不會妨害其他人車通行。何況
    ，曾有類似狀況報警，結果警方說未違法不能拖吊。顯見原
    裁定有誤，請撤銷之，改為不罰等語。
二、原裁定略以：異議意旨略以：異議人即受處分人甲○○於
    民國97年4月21日、同年月23日將車牌號碼9B-5461號自小客
    車停放在臺北市○○○路142巷空地旁，並未停放在紅線上
    或占用車道。臺北市交通事件裁決所之判決顯然有誤，請求
    撤銷原處分等語。經查：異議人分別於97年4月21日9時57
    分、97年4月23日10時7分許，將其所有之車牌號碼9B-5461
    號自小客車停放在羅斯福路六段142巷週邊未劃設停車格之
    道路上等情，有臺北市政府交通局北市交停字第1AD162160
    號、第1AD167092號舉發違反道路交通管理事件通知單及舉
    發照片各2張在卷可稽，此部分事實，堪予認定。異議人
    停車之位置，路面上雖未劃設禁止臨時停車之紅線，惟異議
    人停車路段之右側為一他人土地門口之空地，該空地上已停
    滿車輛，此有現場照片附卷可查。異議人將汽車停放在他車
    外側之道路上，自屬併排停車，且有妨害該空地上所停放車
    輛之出入通行之虞。異議人辯稱其並未將汽車停放在紅線上
    等語，雖有理由，惟異議人既明知其停放汽車之右側空地已
    停滿車輛，竟仍停放該處，顯有道路交通管理處罰條例第56
    條第1項第5款、第6款之違規行為。綜上，原處分機關以
    異議人在劃有紅線路段停車裁罰，顯有未當。異議人請求撤
    銷原處分免罰，固無理由，然原處分有上述不當之處，爰撤
    銷原處分，並依道路交通管理處罰條例第56條第5款、第6款
    規定，將二次違規行為，各處罰鍰新臺幣玖佰元等語。
三、按汽車停車時，顯有妨害其他人、車通行處所，不得停車；
    汽車停車時，不得併排停車，道路交通安全規則第112條第9
    款、第10款定有明文；又按汽車駕駛人在顯有妨害其他人、
    車通行處所停車、併排停車者，處新臺幣600元以上1,200元
    以下罰鍰，道路交通管理處罰條例第56條第1項第5款、第6
    款亦有規定。原審以抗告人違規事實明確，而原處分機關用
    法有誤，撤銷原處分，改依上開規定，對二次違規行為，各
    處罰鍰新台幣九百元，於法尚無不合。抗告意旨略以：係停
    於空地，且留有連絡電話，不會妨害他人車通行等語，然觀
    諸現場照片所示：抗告人停車處，雖緊鄰空地，惟大部分係
    停放於馬路上（原審交聲1576號卷第11至14頁），則其辯稱
    ：停放空地等語，即屬無據。至於所辯：留有聯絡電話，不
    影響他人乙節，姑不論，依現場照片所示，並無所謂留有聯
    絡電話之證據，所辯已乏依據。再者，雖社會上偶有留電話
    之現象，然按禁止停車處，不因違停者留有聯絡電話，而變
    更為得停車處，因此，抗告意旨所稱：留有聯絡電話，不妨
    害他人乙節，於法不合。至於所指：曾有類似情況報警未果
    乙節，則未提出證據證明，不能遽採。綜上，抗告意旨，顯
    有誤會，為無理由，應予駁回。
四、據上論結，應依道路交通案件處理辦法第26條，刑事訴訟法
    第412條，裁定如主文。
中    華    民    國    97    年    12    月    1     日
                  刑事第十八庭審判長法  官  吳鴻章
                                    法  官  陳健順
                                    法  官  周政達
以上正本證明與原本無異。
不得再抗告。
                                    書記官  莊昭樹
中    華    民    國    97    年    12    月    1     日


司法院資訊處製作；財團法人民間司法改革基金會備份。
